臺灣高等法院民事裁定
110年度消債抗字第6號
再 抗告 人  伍奕潔  
            許智軒  
共同代理人  劉秋明律師
相  對  人  何昕嶬

上列當事人間聲請撤銷更生事件，再抗告人對於中華民國110年3
月3日臺灣新北地方法院109年度消債抗字第57號所為裁定提起再
抗告，本院裁定如下：
    主  文
再抗告駁回。
再抗告費用由再抗告人負擔。
    理  由
按更生或清算事件，對於抗告法院所為抗告有無理由之裁定再
  為抗告，僅得以其適用法規顯有錯誤為理由，消費者債務清理
  條例(下稱消債條例)第11條第5項定有明文。所謂適用法規顯
  有錯誤，係指原裁定所適用之法規顯然不合於法律規定或顯然
  違反現尚有效之解釋、判例者，或消極的不適用法規，顯然影
  響裁判者而言，並不包括判決理由矛盾、理由不備、漏未斟酌
  證據及認定事實錯誤之情形在內(最高法院63年台上字第880號
  、80年台上字第1326號判例意旨參照)。
本件再抗告人因聲請撤銷更生事件，不服原法院109年度消債聲
  第33號否准其聲請撤銷相對人更生程序之裁定（下稱第一審裁
  定），提起抗告，經原法院109年度消債抗第57號裁定（下稱
  原裁定）駁回其抗告後，提起再抗告意旨略以：相對人分別於
  108年度偵字第1285號、108年自字第74號詐欺案件時，坦承積
  欠抗告人伍奕潔、許智軒借款各新臺幣(下同）1,813萬7,500
  元、75萬3,000元（下合稱系爭債務），相對人卻在提報更生
  時，隱匿系爭債務，也未通知抗告人，顯見存心欺瞞法院，且
  相對人所負債務已逾消債條例第42條規範之範圍，故相對人明
  顯有隱匿債務之企圖以符合消債條例之要求，以規避應負之債
  務而為不真實之陳述，明顯違反消債條例第46條第3項之規定
  ，爰請求依法撤銷相對人之更生程序之執行等語。
經查，原裁定以相對人前向原法院聲請更生，經原法院以108 
  年度消債更字第170號裁定自108年11月5日下午4 時起開始更
  生程序，並經原法院以108年度司執消債更字第347號進行更生
  程序。於更生程序中，雖相對人有提出更生方案，惟尚未經原
  法院裁定認可，則相對人所提出之更生方案，尚未經原法院認
  可確定，再抗告人自無援引消債條例第76條第1項規定聲請撤
  銷更生裁定之餘地，是再抗告人主張其得依該項規定聲請撤銷
  ，已屬無據。又相對人於更生程序中曾向原法院陳報其接獲通
  知，再抗告人向其主張有票據債權存在，然此為10餘年前投資
  糾紛，其不認為應負擔此筆債務，再抗告人未取得任何執行名
  義等語，有相對人之108 年12月13日民事陳報㈠狀附卷為憑（
  見原法院108年度司執消債更字第347號卷第105-106頁），足
  見兩造就系爭債務之存否仍有爭執，此部分猶待法院為判斷，
  是尚難謂相對人係就系爭債務故意為不實之陳述，且依消債條
  例第76條第1項規定，可知債權人向法院聲請撤銷更生程序，
  需於債務人有虛報債務、隱匿財產，或對於債權人中之一人或
  數人允許額外利益之情事，始得為之，並未包含再抗告人所指
  相對人之債務逾1,200萬元等情形。況縱認再抗告人主張債務
  人即相對人明知負欠系爭債務，而於聲請更生時未將其債權列
  入乙節屬實，然此顯屬漏報系爭債務之範疇，亦核與消債條例
  第76條第1項所稱虛報債務之情形並不相符，再抗告人聲請撤
  銷更生程序，不符消債條例第76條第1項規定，因而維持第一
  審裁定，駁回其抗告，經核適用法規並無顯有錯誤之情形。再
  抗告意旨雖以相對人提報更生時，隱匿系爭債務，也未通知抗
  告人，顯見存心欺瞞法院，且相對人所負債務已逾消債條例第
  42條規範之範圍，故相對人明顯有隱匿債務之企圖以符合消債
  條例之要求，以規避應負之債務而為不真實之陳述，明顯違反
  消債條例第46條第3項之規定等情，核屬對原裁定認定事實錯
  誤與否所為指摘，要與適用法規顯有錯誤有間，是再抗告意旨
  指摘原裁定不當，求予廢棄，自屬不合，應予駁回。
據上論結，本件再抗告為不合法，爰裁定如主文。
中　　華　　民　　國　　110 　年　　5 　　月　　31　　日
                  民事第十一庭  
                        審判長法  官  李慈惠
                              法  官  陳婷玉
                              法  官  謝永昌
正本係照原本作成。
不得抗告。
中　　華　　民　　國　　110 　年　　5 　　月　　31　　日
 　　　　　　　　　　　　     書記官　王增華